# 长短期债务分类问题

提问人：Daisy_Wen 时间：2021-06-11 21:57:46
陈版，请教一个会计披露问题，A公司 2018 年在公开市场发行ABS募集 10 亿， 20 年后到期；目前公司申请于 2021 年 9 月再发行 10 亿，用于偿还上一笔 10 亿，这种情况下，在 2021 年 6 月 30 日，第一笔 10 亿是否必然被视为短期负债？因为从公司管理的实质，就是同一笔债的延续，是否仍然可以作为长期负债？

回答人：chenyiwei
如果该公司“借新还旧”的安排已经公告，事实上已经不可撤回的，即已在 2020 年 6 月末存在一项需于资产负债表日后 12 个月内偿还的现时义务，应作为一年内到期的非流动负债列报。
如果目前尚处于计划阶段，截至 2020 年 6 月末尚未向监管部门申报 2021 年 9 月的发行和偿还计划，也未公告的，则仍可以作为非流动负债列报。